【裁判字號】    98,聲再,64
【裁判日期】    980909
【裁判案由】    毀棄損壞
【裁判全文】
臺灣高等法院高雄分院刑事裁定          98年度聲再字第64號
再審聲請人
即受判決人  甲○○
            乙○○○
上列聲請人因毀棄損壞案件，對於本院97年度上訴字第1972號中
華民國98年4 月7 日確定判決（臺灣高雄地方法院97年訴字第98
2 號、臺灣高雄地方法院檢察署96年度偵續字第36號），聲請再
審，本院裁定如下：
    主  文
再審之聲請駁回。
    理  由
一、聲請再審意旨略稱：原確定判決對卷內證據：(一)高雄縣政府
    94年10月18日建拆字第226546號行政處分書所附照片及聲請
    人於97年1 月11日答辯狀所提出之現場照片等證據，漏未斟
    酌，致誤認聲請人破壞系爭小木屋之牆板。(二)對證人戴順彬
    證言：「拆除人員可以同意由非違章建物所有權人自行拆除
    。以前執行有這個案例，法的依據我不清楚。被告2 人並未
    向我們表示是小木屋屋主，我同事蔡克璋技士有同意他們自
    行拆除。有時人力不足由當事人幫忙拆」等語，足認聲請人
    所僱工人係當日拆除大隊之行政助手，自無刑事不法可言。
    原審就上開事實未為詳查，漏未斟酌，足以生影響有利於聲
    請人認定之事實，而應准予聲請人聲請再審，爰依刑事訴訟
    法第421 條之規定聲請再審云云。
二、按不得上訴於第三審法院之案件，除刑事訴訟法第420 條規
    定外，其經第二審確定之有罪判決，如就足生影響於判決之
    重要證據漏未審酌者，得為受判決人之利益，聲請再審，刑
    事訴訟法第421 條固有明文。惟所謂「足生影響於判決之重
    要證據漏未審酌」，係指當事人於第二審法院判決前所提出
    之證物，足以影響、變更判決結果，而法院漏未審酌而言，
    如第二審判決前所提出之證據，經如第二審法院依調查之結
    果，本於論理法則、經驗法則，取捨證據後，認定事實者，
    則不包括之，亦即所謂「有足以影響於判決之重要證據漏未
    審酌為理由」者，必該證據已經提出卻漏未審酌，且該證據
    確為真實，而足以據以認定受判決人應受無罪、或免訴、或
    輕於原審所認定罪名而後可，否則如不足以推翻原確定判決
    所認之罪名，而僅據以爭執原確定判決對證據之取捨，仍不
    能准許再審。
三、經查：
  (一)聲請人乙○○○於民國94年間，經由台灣高雄地方法院拍賣
    程序拍定取得原屬何秉昌所有，坐落於高雄縣鳥松鄉○○段
    571 之90號、571 之91號、571 之92號3 筆土地，及其上門
    牌號碼高雄縣鳥松鄉○○路106 巷16號建物，於94年11月15
    日上午9 時30分許，高雄縣政府建設局拆除大隊人員蔡克璋
    、戴順斌等人前往拆除時，聲請人2 人僱用不知情之數名工
    人，並聲稱願自行拆除等語，致拆除大隊人員誤認渠等即為
    該小木屋之屋主而予同意，渠等旋指揮工人私自進入該小木
    屋，並動手拆損該小木屋之牆板等物之事實，業經原確定判
    決於理由欄內敘明其採捨之理由，且對聲請人等之辯詞，如
    何不足採信，均已依據卷內資料予以指駁及說明，此有原確
    定判決在卷可稽。
  (二)其中是否有動手拆損該小木屋之牆板部分，原判決已審酌卷
    內所附拆除前之相片（高雄縣政府94年10月18日建拆字第22
    6546號行政處分書所附照片）與拆除後之相片（高雄地檢署
    署95年8 月14日檢察事務官現場勘驗筆錄1 份及現場照片20
    張）詳為比較（見原判決第5-6 頁，相片見94偵28770 號第
    74、80-81 頁、95偵3558號第57-66 頁），並審酌證人蔡克
    璋、戴順彬、黃明美、甲○○之證言，始認定聲請人有僱工
    拆損該小木屋之牆板。聲請人認原確定判決漏未斟酌高雄縣
    政府94年10月18日建拆字第226546號行政處分書所附照片及
    聲請人於97年1 月11日答辯狀所提出之現場照片等證據，顯
    有誤會。
  (三)另有關證人戴順彬證言部分，原審已詳予審酌其歷次於偵查
    及原審之證言（見原判決書第4 頁），並參酌證人蔡克璋之
    證言，始認定【當日被告2 人確曾自行僱工到場並表示願自
    行拆除，致拆除隊人員誤認渠等即為該小木屋之屋主，而予
    同意其等進行拆除】等情，聲請人認原確定判決漏未斟酌戴
    順彬之證言，亦非屬實。
  (四)綜上所述，本件並無聲請人所述之上開重要證據漏未斟酌之
    情形；是本件聲請再審，應認為無再審理由，爰依同法第43
    4 條第1 項，裁定如主文。
中    華    民    國    98    年    9     月    9     日
                  刑事第一庭    審判長法  官  周賢銳
                                      法  官  徐美麗
                                      法  官  施柏宏
以上正本證明與原本無異。
本裁定不得抗告。
中    華    民    國    98    年    9     月    9     日
                                      書記官  魏文常


司法院資訊處製作；財團法人民間司法改革基金會備份。
